TONATIUJ SÁNCHEZ JIMÉNEZ

DESARROLLADOR FRONTEND

HABILIDADES

React.js PostgreSQL

Next.js MySQL

Node.js Tailwind CSS

Typescript Sass

MongoDB Angular

Socket.IO Ionic Redux Java

TanStack Query Figma

Docker Photoshop

Git & Github

EDUCACIÓN

Desarrollo Web Full-Stack y Ciencias de Computación

Academio (2024)

Ingeniería en Sistemas Computacionales

Instituto Tecnológico Superior de la Montaña (2013 - 2018)

IDIOMAS

Español Nativo

Ingles Basico(A2)

Nahuatl

CONTACTO

\(757 125 0112

Tlapa de Comonfort, Gro. México

x tonatiuj.sanchez@gmail.com

in /tonatiujsanchez

/tonatiujsanchez

ttps://tsx-dev.vercel.app

SOBRE MI

Soy un Desarrollador Frontend con sólidos conocimientos de Backend y con interés por el diseño UI/UX y un fuerte compromiso con la colaboración y solución de problemas de software. Me esfuerzo en cumplir con los altos estándares de experiencia de usuario, usabilidad y rendimiento. He tenido la oportunidad de utilizar distintos frameworks y lenguajes de programación para implementar con éxito diferentes tipos de proyectos.

EXPERIENCIA

Desarrollador Frontend 2024

Towers Cem - Empresa Cementera

Forme parte de un equipo internacional de 8 desarrolladores de México, Colombia y Argentina, que trabajó en el desarrollo de una plataforma digital utilizando Next.js, Node.js, Tailwind CSS y PostgreSQL, para Towers Cem, una empresa colombiana dedicada a la fabricación de cemento ecológico.

Desarrollador Web FullStack 2022-2024

JMX - Agencia de Publicidad y Desarrollo Web

Diseñé, desarrollé, desplegué y di mantenimiento de aplicaciones y sitios web, utilizando tecnologías de vanguardia, incluyendo Next.js, React.js, Node.js, MongoDB, Docker, Tailwind CSS, SASS, Styled Component, TypeScript, Git y GitHub.

Desarrollador Frontend y Creador de Contenido 22 2018-2022JMX - Agencia de Publicidad y Desarrollo Web

- Diseñé, maqueté, administré y di mantenimiento de sitios web desarrollados en PHP con Joomla para diversos ayuntamientos y medios de comunicación.
- Elaboré diversos diseños de flyers publicitarios, para cinco marcas de artesanos.
- Redacté y publiqué varios artículos para dos medios de comunicación, logrando que algunos de ellos superaran las 50,000 visitas.
- Gestioné de redes sociales de algunos clientes de la empresa y ONG's que colaboran con la misma.

EXPERIENCIA

Desarrollador FrontendDespertar de la Montaña - Medio de Comunicación

- o Diseñé y maqueté su sitio web con HTML, CSS y Javascript
- Diseñé, desarrollé, desplegue y di mantenimiento de una aplicación móvil de noticias con notificaciones push para Android e IOS, en lonic con Angular.

Desarrollador Java2017
Instituto Marcial de Taekwondo

Desarrollé un sistema de puntuación para competencias de Taekwondo, con Java y MySQL. Mismo que fue implementado con éxito en varios torneos organizados por el mismo Instituto.